臺灣橋頭地方法院刑事判決　
111年度審易字第468號
公  訴  人  臺灣橋頭地方檢察署檢察官
被      告  王建義


上列被告因竊盜案件，經檢察官提起公訴（111年度偵字第4081
號），本院判決如下：
    主  文
王建義犯竊盜罪，處拘役伍拾日，如易科罰金，以新臺幣壹仟元
折算壹日。未扣案之犯罪所得便當肆個均沒收之，於全部或一部
不能沒收或不宜執行沒收時，均追徵其價額。
    犯罪事實
一、王建義意圖為自己不法之所有，基於竊盜之犯意，於民國11
    0年11月4日15時15分許，在董耀鑫位於高雄市○○區○○路00號
    住處門口，徒手竊取董耀鑫以Uber Eats點餐應用程式所訂
    購，甫由外送員於同日14時56分許送達，而放置在上址騎樓
    傘架櫃上之便當4個【油雞腿飯1個、鴨腿飯3個，價值共新
    臺幣（下同）570元】得手後，旋即騎乘車牌號碼000-000號
    普通重型機車離開現場。嗣經董耀鑫發現便當遭竊，而委託
    同事李珮君調閱監視器錄影畫面並報警處理，始悉上情。
二、案經董耀鑫訴由高雄市政府警察局左營分局報告臺灣橋頭地
    方檢察署檢察官偵查起訴。
    理  由
壹、程序部分：
一、本判決下列所引用被告以外之人於審判外之陳述，經本院提
    示後，檢察官、被告王建義均同意作為證據，而本院審酌各
    該證據作成時之情況，核無違法不當或證明力明顯過低之瑕
    疵，亦認以之作為證據應屬適當，是依刑事訴訟法第159條
    之5第1項之規定，認均有證據能力。
二、本判決其餘憑以認定犯罪事實之非供述證據，查無違反法定
    程序取得之情，依同法第158條之4規定反面解釋，亦具證據
    能力。
貳、實體部分： 
一、訊據被告固坦承其有於上開時、地，拿走上開便當4個後，
    騎乘機車離開現場之事實，惟矢口否認有何竊盜之犯行，辯
    稱：當時沒人，便當用塑膠袋包起來，我認為是廢棄物，且
    屬於道路交通管理處罰條例第82條第2項所規定妨礙交通之
    物，也有異味，我就拿去餵狗云云。惟查：
  ㈠上開犯罪事實，業據告訴人董耀鑫於警詢及偵查時、證人李
    珮君於偵查時證述明確（見警卷第21至24頁，偵卷第47至49
    頁），且有XYJ-822號普通重型機車基本資料及車輛紀錄1份
    、Uber Eats點餐應用程式擷圖2張、監視器錄影畫面翻拍照
    片4張在卷可稽（見警卷第27至31頁，偵卷第41至43頁），
    足認被告有上開竊盜之犯行。
  ㈡被告雖以前詞置辯：
　⒈觀諸卷附監視器錄影畫面翻拍照片4張（見警卷第27頁，偵卷
    第41頁），可見被告所取走之便當4個是整齊堆疊後，以塑
    膠袋包裝，放置在上址騎樓傘架櫃上，該處亦無擺放其他垃
    圾或廢棄物；而上址為告訴人住處，告訴人當時正在上址2
    樓工作等情，業據告訴人於警詢時證述明確（見警卷第21至
    22頁），則依上開便當4個之外觀與擺放地點，顯與隨意棄
    置之廢棄物有間，亦無任何妨礙交通之情事。
　⒉告訴人訂購上開便當4個後，外送員甫於110年11月4日14時56
    分許，將上開便當送達及放置在上址騎樓傘架櫃上，旋遭被
    告於同日15時15分許取走，有Uber Eats點餐應用程式擷圖2
    張、監視器錄影畫面翻拍照片4張附卷可考（見警卷第27、3
    1頁，偵卷第41至43頁），可知上開便當經外送員送達後，
    不到20分鐘即遭被告取走，則被告辯稱有異味、是廢棄物云
    云，顯屬無據。
　㈢綜合上情，足見被告明知上開便當4個為他人所有之物，仍基
    於不法意圖而下手竊取，其辯稱因認為上開便當4個為廢棄
    物、妨礙交通之物而取走云云，均不足採信，其竊盜之犯行
    堪以認定。
二、核被告所為，係犯刑法第320條第1項之竊盜罪。本院審酌被
    告已有侵占、竊盜等財產犯罪前科，有臺灣高等法院被告前
    案紀錄表1份附卷可參（見本院卷第13至19頁），仍不知自
    省，恣意竊取告訴人所訂購、價值共570元之便當4個，顯見
    其法紀觀念淡薄，且漠視他人財產權；犯後否認犯行，難認
    有悛悔之意，亦未與告訴人達成和解，或賠償告訴人所受損
    害；兼衡其自陳大專畢業之智識程度，以維修空調為業，月
    收入約2萬元，已婚，子女已成年，獨居等一切情狀，量處
    如主文所示之刑，並諭知易科罰金之折算標準。
三、被告為本案犯行之犯罪所得便當4個，並未扣案，亦未返還
    告訴人，爰均依刑法第38條之1第1項前段規定宣告沒收之，
    於全部或一部不能沒收或不宜執行沒收時，均應依同條第3
    項規定追徵其價額。
據上論斷，應依刑事訴訟法第299條第1項前段，判決如主文。
本案經檢察官饒倬亞提起公訴，檢察官鍾葦怡、靳隆坤到庭執行
職務。 
中　　華　　民　　國　　111 　年　　11　　月　　17　　日
                  刑事第五庭    法　官  黃逸寧
以上正本證明與原本無異。
如不服本判決應於收受送達後20日內向本院提出上訴書狀，並應
敘述具體理由；如未敘述上訴理由者，應於上訴期間屆滿後20日
內向本院補提理由書（均須按他造當事人之人數附繕本）「切勿
逕送上級法院」。
中　　華　　民　　國　　111 　年　　11　　月　　17　　日
　　　　　　　　　　　　　　　  書記官  鄭珓銘
附錄法條：
中華民國刑法第320條第1項
意圖為自己或第三人不法之所有，而竊取他人之動產者，為竊盜
罪，處5年以下有期徒刑、拘役或50萬元以下罰金。